臺灣雲林地方法院刑事判決　　　　　　　 94年度易字第103號
公　訴　人　臺灣雲林地方法院檢察署檢察官
被　　　告　己○○
上列被告因竊盜案件，經檢察官提起公訴（94年度偵字第870 號
）後減縮事實，暨移送併辦（臺灣嘉義地方法院檢察署94年度偵
字第938 號）經檢察官擴張事實，被告就被訴事實為有罪之陳述
，本院合議庭裁定依簡式審判程序，判決如下：
    主  文
己○○共同連續竊盜，累犯，處有期徒刑壹年。
    事實及理由
壹、犯罪構成要件事實：
  一己○○基於意圖為自己不法之所有之概括犯意，而有下列犯
    行：
    (一)其因交通違規，自用小客車車牌為警拔除扣留，恐因被警
      攔查開罰單，乃於民國93年12月15日22時許，在雲林縣斗
      六市○○路186 號前，以徒手方式竊取戊○○所有交由丁
      ○○使用之車號QC -8665自小客車車牌2 面，得手後懸掛
      於所有之引擎號碼M4T09473號（車牌號碼RE-8690）車 身
      前後，嗣於同年月23日16時30分許，駕駛該車輛行經雲林
      縣二崙鄉○○村○○路時為警臨檢查獲。
    (二)與成年人謝嘉文（檢察官另案偵辦）於94年1 月30日20時
      10分許，共乘車牌號碼不詳之自用小客車，到嘉義縣梅山
      鄉○○路72號「玉虛宮」內，推由謝嘉文以自製之雙面膠
      鐵片，垂入該廟內之香油錢箱投入口，黏取香油箱內之財
      物，而己○○擔任把風，竊取新台幣5300元得逞，為民眾
      發現報警查獲，當場取出贓款。
  二案經雲林縣警察局西螺分局報告暨嘉義縣警察局竹崎分局報
    由臺灣嘉義地方法院檢察署呈請臺灣高等法院臺南分院檢察
    署令轉臺灣雲林地方法院檢察署檢察官偵查起訴暨移送併辦
    。
二、認定事實所憑之證據及理由：
    一起訴部分（即事實(一)）：
      (一)被告己○○於93年12月23日警詢筆錄。（西螺分局卷）
      (二)被告己○○於93年12月23日檢察官面前筆錄。（丙○94年偵
        104號卷第9、10頁）
      (三)被告己○○於93年12月24日法官面前筆錄。（93年聲羈字第
        164 號卷）及本院審理中之自白。
      (四)被害人丁○○於93年12月23日警詢筆錄。（西螺分局卷）
      (五)贓物認領保管單。（西螺分局卷）
      (六)照片3 張。（西螺分局卷）
      (七)車輛竊盜、車牌失竊資料個別查詢報表。
      (八)車籍作業系統─查詢認可資料（RE─8690號）。
    二併案部分（即事實(二)）：
       (一)被告己○○於94年1 月31日(一)、(二)次警詢筆錄。
         （嘉義竹崎分局卷）；93年12月10檢察官面前筆錄。
         及本院審理中之自白。
       (二)被告謝嘉文94年1 月31日警詢筆錄。（嘉義竹崎分局卷）
       (三)被害人甲○○94年1 月31日警詢筆錄。（嘉義竹崎分局卷）
       (四)嘉義縣警察局竹崎分局梅山分駐所，扣留物品清單。
         （嘉義竹崎分局卷）
       (五)贓物認領保管單。（嘉義竹崎分局卷）
       (六)照片3 張。（嘉義竹崎分局卷）
    三綜上，被告之自白與事實相符，犯行可以認定，應依法論
      科。
三、論罪科刑：
  (一)起訴事實，關於被告於93年12月10日凌晨1 時許，至雲林縣
    古坑鄉華南村華興25號鎮安宮內，除攜帶足供兇器使用之螺
    絲起子1 把外，並以釣魚線接上黏有雙面膠之鐵片以釣魚方
    式，竊取該宮香油箱內之香油錢1900元部分，認係犯刑法第
    321 條第1 項第3 款之攜帶兇器竊盜。惟該部分事實，與本
    院93年六簡字第246 號竊盜案件，有連續犯之裁判一罪關係
    （本院於93年11月15日判決，93年12月13日確定），為前案
    確定判決效力所及，公訴檢察官當庭表示不再主張（減縮事
    實），本院自僅就減縮後之事實裁判。
  (二)核被告就事實(一)、(二)所為，係犯刑法第320 條第1 項之竊盜
    罪。
  (三)事實(一)、(二)2 次犯行，時間緊接，罪名與犯罪構成要件相同
    ，顯係基於概括犯意而為，應依連續犯規定論以一罪，並加
    重其刑。
  (四)事實(二)部分，雖未據公訴人起訴，而移送併辦，惟與起訴部
    分有連續犯之裁判上1 罪關係，為起訴效力所及，且經公訴
    當庭擴張事實，本院自應加以一併審判。
  (五)事實(二)部分，被告與謝嘉文有犯意之聯絡及行為之分擔，為
    共同正犯。
  (六)被告分別因違反麻醉藥品、贓物等案件，定應執行刑6 年7
    月確定，86年7 月9 日縮期假釋，90年5 月21日假釋期滿，
    視為執行完畢，有被告臺灣高等法院全國前案紀錄表可查，
    於有期徒刑執行完畢後，5 年內再犯本件有期徒刑以上之罪
    ，為累犯，加重其刑，並遞加重其刑。
  (七)爰審酌被告壯年，肢體健全，不思利用其勞動能力，勞動獲
    取報酬，竟不擇手段，覬覦他人財物而予竊取，實屬不應，
    又自身違反交通規則，不以正當方式繳納罰款，竟思以竊取
    車牌掩飾，規避交通取締，亦屬不該。被告犯後坦承犯行，
    態度良好，及其學歷國中畢業，從事果菜事場搬運工作，家
    庭健全等一切情狀，量處如主文所示之刑。
  (八)扣案釣魚線1 捲、黏錢鐵片7 個（併案意旨書誤載為9 個）
    、螺絲起子3 支、大型鉗子1 支、剪刀1 支，均屬同案被告
    謝嘉文所有（詳嘉義縣警察局竹崎分局梅山分駐所扣留物品
    清單），因係在前開不詳車號小客車內取獲，而未攜至竊盜
    之現場，難認與本件竊盜有關，不予宣告沒收。
四、判決依據條文：
    (一)依刑事訴訟法第273 條之1 第1 項、第299 條第1 項。
    (二)刑法第320條第1項、第28條、第56條、第47條。
    (三)罰金罰鍰提高標準條例第1條前段。
五、其餘事項：
    台灣雲林地方法院檢察署94年度偵字第1273、1274號併案之
    事實，其犯罪時間均在93年12月13日所犯，為前案本院93年
    六簡字第246 號確定判決效力所及，公訴檢察官亦當庭表示
    不予主張，本院自不應加以審判，應退回檢察官另為妥適處
    理。
本案經檢察官乙○○到庭執行職務
中　　華　　民　　國　　94　　年　　6 　　月　　30　　日
                  刑事第五庭    法  官  陳定國
以上正本證明與原本無異。
如不服本判決，應於判決收受後10日內，向本院提出上訴狀（須
附繕本）。
                                書記官  蘇靜怡
中　　華　　民　　國　　94　　年　　6 　　月　　30　　日
本案論罪科刑法條全文：
中華民國刑法第320條
意圖為自己或第 3 人不法之所有，而竊取他人之動產者，為竊盜
罪，處五年以下有期徒刑、拘役或五百元以下罰金。
意圖為自己或第 3 人不法之利益，而竊佔他人之不動產者，依前
項之規定處斷。
前二項之未遂犯罰之。
